【裁判字號】    95,勞訴,96
【裁判日期】    950901
【裁判案由】    給付薪資等
【裁判全文】
臺灣臺中地方法院民事判決  95年度勞訴字第96號
  原      告  丙○○
              乙○○
              甲○○
  共      同
  訴訟代理人  趙建興  律師
  被      告  台灣報業股份有限公司
  法定代理人  丁○○
上當事人間請求給付薪資等事件，經本院於民國九十五年八月十
八日言詞辯論終結，判決如下：
    主    文
被告應給付原告丙○○新臺幣伍拾肆萬捌仟肆佰玖拾陸元，及自
民國九十五年八月一日起至清償日止，按年息百分之五計算之利
息。
被告應給付原告乙○○新臺幣陸拾壹萬壹仟壹佰陸拾貳元，及自
民國九十五年八月一日起至清償日止，按年息百分之五計算之利
息。
被告應給付原告甲○○新臺幣柒拾玖萬貳仟元，及自民國九十五
年八月一日起至清償日止，按年息百分之五計算之利息。
訴訟費用由被告負擔。
本判決於原告分別以新臺幣壹拾捌萬參仟元、貳拾萬肆仟元、貳
拾陸萬肆仟元供擔保後，得假執行。
    事實及理由
甲、程序方面：
一、按訴狀送達後，原告不得將原訴變更或追加。但擴張或減縮
    應受判決事項之聲明者，不在此限。民事訴訟法第二百五十
    五條第一項第三款分別定有明文。本件原告提起本訴原聲明
    第二項、第三項請求：「2.被告應給付原告乙○○新台幣（
    下同）六十二萬六千元及自起訴狀繕本送達翌日起至清償日
    止，按年息百分之五計算之利息。3.被告應給付原告甲○○
    八十萬元及自起訴狀繕本送達翌日起至清償日止，按年息百
    分之五計算之利息。」嗣於民國（下同）九十五年八月十八
    日言詞辯論期日當庭請求減縮訴之聲明如九十五年八月十六
    日準備書狀所載，捨棄原告乙○○稿費一萬五千元，更正原
    告甲○○薪資為四萬九千五百元，其減縮聲明第二項、第三
    項為：「2.被告應給付原告乙○○六十一萬一千一百六十二
    元及自起訴狀繕本送達翌日起至清償日止，按年息百分之五
    計算之利息。3.被告應給付原告甲○○七十九萬二千元及自
    起訴狀繕本送達翌日起至清償日止，按年息百分之五計算之
    利息。」依上開說明，應予准許。
二、本件被告經合法通知，未於言詞辯論期日到場，核無民事訴
    訟法第三百八十六條各款所列情形，爰依原告之聲請，由其
    一造辯論而為判決。
乙、實體方面：
一、本件原告起訴主張：原告丙○○、乙○○、甲○○分別於八
    十七年四月一日、八十八年二月二十五日、八十六年六月一
    日起，任職於被告公司，擔任編輯部影劇組全國版記者、編
    輯部證券組召集人、編輯部攝影組組長，離職當月薪資分別
    為三萬五千一百元、四萬零五百元、四萬九千五百元。被告
    因經濟不景氣自九十年八月一日起，經原告同意調降薪資百
    分之十，惟自九十四年十二月一日起迄今，均未給付薪資予
    原告，詎被告公司於九十五年六月五日未經預告歇業，原告
    於九十五年七月十二日向臺北市政府勞工局勞資爭議案件協
    調會提出申請協調，請求積欠工資、資遣費、預告工資、特
    別休假工資，因被告未出席而協調不成立，爰依勞動基準法
    第十六條、第十七條、第二十二條、第三十八條、第三十九
    條規定請求。茲就各項請求說明如下：
    1.原告丙○○部分：
      (1)積欠薪資：自九十四年十二月一日起至九十五年五月三
        十一日止，積欠六個月薪資二十一萬零六百元（計算式
        ：35100元×6個月＝210600元）。
      (2)資遣費：自八十七年四月一日起至九十五年五月三十一
        日止，年資為八點六一年，以平均薪資三萬五千一百元
        計算，得請求二十八萬六千四百一十六元（計算式：
        35100元×8.16年＝286416元）。
      (3)預告三十日工資：三萬五千一百元。
      (4)特別休假十四天：一萬六千三百八十元（計算式：
        35100÷30×14日＝16380元）。
      (5)以上合計：五十四萬八千四百九十六元。
    2.原告乙○○部分：
      (1)積欠薪資：自九十四年十二月一日起至九十五年五月三
        十一日止，積欠六個月薪資二十四萬三千元（計算式：
        40500元×6個月＝243000元）。
      (2)資遣費：自八十八年二月二十五日起至九十五年五月三
        十一日止，年資為七點六二年，以平均薪資四萬零五百
        元計算，得請求三十萬八千七百六十二元（計算式：
        40500元×7.62年＝308762元）（308762元誤算，正確
        額數為308610）。
      (3)預告三十日工資：四萬零五百元。
      (4)特別休假十四天：一萬八千九百元（計算式：
        40500÷30×14日＝18900元）。
      (5)以上合計：六十一萬一千一百六十二元（611162元誤算
        ，正確額數為611010）。
    3.原告甲○○部分：
      (1)積欠薪資：自九十四年十二月一日起至九十五年五月三
        十一日止，積欠六個月薪資二十九萬七千元（計算式：
        49500 元×6個月＝297000元）。
      (2)資遣費：自八十六年六月一日起至九十五年五月三十一
        日止，年資為九年，以平均薪資四萬九千五百元計算，
        得請求四十四萬五千五百元（計算式：49500元×9年＝
        445500元）。
      (3)預告三十日工資：四萬九千五百元。
      (4)以上合計：七十九萬二千元。
    並聲明：
    1.被告應給付原告丙○○五十四萬八千四百九十六元及自起
      訴狀繕本送達翌日起至清償日止，按年息百分之五計算之
      利息。
    2.被告應給付原告乙○○六十一萬一千一百六十二元及自起
      訴狀繕本送達翌日起至清償日止，按年息百分之五計算之
      利息。
    3.被告應給付原告甲○○七十九萬二千元及自起訴狀繕本送
      達翌日起至清償日止，按年息百分之五計算之利息。
    4.原告願供擔保請准宣告假執行。
二、被告未於最後言詞辯論期日到場，亦未提出書狀為何聲明或
    陳述。
三、得心證之理由：按當事人對於他造主張之事實，於言詞辯論
    時不爭執者，視同自認；當事人對於他造主張之事實，已於
    相當時期受合法之通知，而於言詞辯論期日不到場，亦未提
    出準備書狀爭執者，準用第一項之規定，民事訴訟法第二百
    八十條第一項、第三項分別定有明文。查原告主張之事實，
    業據其提出人事通知單、離職證明書、所得明細單及勞工保
    險被保險人投保資料表等影本各三紙、請求明細、臺北市政
    府勞工局勞資爭議案件協調會紀錄及勞工保險卡等影本各一
    份為證，尚非無憑。被告受本院相當時期合法之通知，於言
    詞辯論期日既未到場，復未提出任何書狀爭執，依前揭規定
    ，應視同自認，堪信原告之主張為真實。從而，原告基於兩
    造勞動契約及勞動基準法之法律關係，請求被告應給付原告
    丙○○五十四萬八千四百九十六元、應給付原告乙○○六十
    一萬一千一百六十二元、應給付原告甲○○七十九萬二千元
    ，及均自起訴狀繕本送達翌日（即九十五年八月一日）起至
    清償日止，按年息百分之五計算之利息。，為有理由，應予
    准許。
四、原告陳明願供擔保，聲請宣告假執行，核無不合，爰酌定相
    當擔保金額准許之。
五、訴訟費用負擔之依據：民事訴訟法第七十八條。
中    華    民    國    95    年    9    月     1    日
                  民事第二庭    法  官  呂明坤
正本係照原本作成。
如對本判決上訴，須於判決送達後20日內向本院提出上訴狀。
中    華    民    國    95    年    9    月     1    日
                                書記官


司法院資訊處製作；財團法人民間司法改革基金會備份。
